---
title: "Data Science - Assigment"
author: "Βούτα - Παπαγεωργίου Κατερίνα"
date: "2023-06-26"
output: html_document
---


## Εισαγωγή

Σε αυτή την εργασία χρησιμοποιήθηκαν δεδομένα από την Παγκόσμια Τράπεζα και συγκεκριμένα δεδομένα που αφορούσαν την εκπαίδευση ([Education](https://data.worldbank.org/topic/education?end=2022&start=2000&view=chart)). Από αυτά διαχωρίσαμε και αξιοποιήσαμε στοιχεία για 22 Ευρωπαϊκές χώρες και  για το διάστημα 2000 – 2022 . Πιο συγκεκριμένα τα δεδομένα αφορούν την ανεργία (**Unemployment.csv**) , την εισαγωγή παιδιών στην Δευτεροβάθμια εκπαίδευση (**School_Enrollment.csv**) καθώς και το συνόλου του πληθυσμού με ηλικίες 0 έως 14 έτη (**Population_014.csv**) και 15 έως 64 έτη (**Population_15_64.csv**).


## Εισαγωγή δεδομένων

Αρχικά έγινε φόρτωση όλων των απαραίτητων βιβλιοθηκών, καθώς και επεξεργασία των δεδομένων προκειμένου τα δεδομένα στα οποία θα καταλήξουμε να είναι tidy.

```{r include=FALSE}
# Φόρτωση των απαιτούμενων πακέτων
library(tidyverse)
library(ggplot2)
library(dplyr)

# Διαβάζουμε τα αρχεία CSV
Unemployment <- read_delim("Unemployment.csv", delim = ";")
Population_teen <- read_delim("Population_014.csv", delim = ";")
Population_adult <- read_delim("Population_15_64.csv", delim = ";")
School_Enrollment <- read_delim("School_Enrollment.csv", delim = ";")

# Προβολή των αρχείων
head(Unemployment)
head(Population_teen)
head(Population_adult)
head(School_Enrollment)
```

## Δημιουργια Γραφηματων


Στη συνέχεια αξιοποιήσαμε τα δεδομένα του αρχείου Unemployment προκειμένου να δημιουργήσουμε ένα scatterplot στο οποίο θα απεικονίζονται τα ποσοστά ανεργίας στην Ελλάδα για συγκεκριμένο χρονικό διάστημα.


### **Ποσοστά ανεργίας στην Ελλάδα απο το 2000 εως το 2022**
```{r echo=FALSE}
library(ggplot2)

plot <- ggplot(data = Unemployment) +
  geom_point(mapping = aes(x = Year, y = Greece), color = "blue") +
  labs(title = "Ποσοστά ανεργίας στην Ελλάδα (2000-2022)")

plot
```

Έπειτα συνδυάσαμε τα δεδομένα των πινάκων που αναφέρονται στα πληθυσμιακά στοιχεία παιδιών και ενήλικων προκειμένου να παρουσιάσουμε ένα ιστόγραμμα με τον συνολικό πληθυσμό της Ελλάδας ανά τα έτη.

### **Συνολικός Πλυθησμός Ελλάδας** 

```{r echo=FALSE}
# Υπολογισμός συνολικού πληθυσμού Ελλάδας
Greece_teen <- data.frame(Year = Population_teen$Year, Greece = Population_teen$Greece)
Greece_adult <- data.frame(Year = Population_adult$Year, Greece = Population_adult$Greece)

Total_Population <- left_join(Greece_teen, Greece_adult, by = "Year") %>%
  mutate(Greece = Greece.x + Greece.y) %>%
  select(Year, Greece)

head(Total_Population)

# Ιστόγραμμα του συνολικού πληθυσμού Ελλάδας

plot <- ggplot(Total_Population, aes(x = Greece)) +
  geom_histogram(fill = "blue", bins = 10) +
  labs(title = "Ιστόγραμμα του συνολικού πληθυσμού Ελλάδας", x = "Πληθυσμός", y = "Συχνότητα")

plot
```

Γενικές πληροφορίες αντλήθηκαν από την [ιστοσελιδα](https://el.wikipedia.org/wiki/%CE%94%CE%B7%CE%BC%CE%BF%CE%B3%CF%81%CE%B1%CF%86%CE%AF%CE%B1_%CF%84%CE%B7%CF%82_%CE%95%CE%BB%CE%BB%CE%AC%CE%B4%CE%B1%CF%82).


Τέλος, επεξεργαστήκαμε τα δεδομένα του πίνακα School_Enrollment ωστε να μπορέσουμε να προβάλουμε ένα boxplot με τις Εγγραφές στην Δευτεροβάθμια Εκπαίδευση ανά χωρά για το διάστημα 2000 - 2022 


### **Εγγραφες στη Δευτεροβαθμια Εκπαιδευση ανα χωρα**
```{r echo=FALSE}
# Μετασχηματισμός του πίνακα School_Enrollment 
School_Enrollment_long <- School_Enrollment %>%
  pivot_longer(cols = starts_with("20"), names_to = "Year", values_to = "Enrollment")

# Δημιουργία του boxplot
ggplot(School_Enrollment_long, aes(x = Country, y = Enrollment)) +
  geom_boxplot(fill = "blue") +
  labs(title = "Εγγραφές στη Δευτεροβάθμια Εκπαίδευση", x = "Χώρα", y = "Εγγραφές")

```

## Αναλυση Δεδομενων 
Στη συνέχεια συνδικάστηκαν στοιχεία από τους διάφορους πίνακες προκειμένου να απαντηθούν τα ζητούμενα.

### Δομή Επανάληψης

Αξιοποιώντας το **Unemployment.csv** και με τη χρήση της map2 δημιουργήσαμε έναν πίνακα με το ποσοστό ανεργίας σε σχέση με τον πληθυσμό της Ελλάδας αν τα έτη.
Τα αποτελέσματα παρουσιάζονται παρακάτω: 

### **Ποσοστό ανεργίας στην Ελλάδα σε σχέση με τον συνολικό πληθυσμό**
```{r echo=FALSE}
Unemployment_Greece <- data.frame(Year = Unemployment$Year, Greece = Unemployment$Greece)

Unemployment_Greece <- Unemployment_Greece %>%
  mutate(Unemployment_Rate = map2_dbl(Greece, Total_Population$Greece, ~ (.x / .y) * 100))

head(Unemployment_Greece)
```

Πληροφορίες για την συγκεκριμένη ανάλυση αντλήθηκαν από την βιβλιογραφία. [A.Ιωαννιδης (2022)](https://imegsevee.gr/wp-content/uploads/2023/04/ioannidis_apasxolisi_neon.pdf)

### Κατασκευή συναρτήσεων

Για την κατασκευή μιας συνάρτησης η οποία θα εκμεταλλεύεται έναν πίνακα του οποίου οι γραμμές θα είναι χώρες, χρησιμοποιήσαμε τον πίνακα School_Enrollment και υπολογίσαμε τον μέσο ορό των εγγράφων στην Δευτεροβάθμια Εκπαίδευση όπως φαίνεται παρακάτω. 

### **Υπολογισμός της μέσης εγγραφής στη Δευτεροβάθμια Εκπαίδευση στην Ελλάδα**

```{r echo=FALSE}
# Υπολογισμός της μέσης εγγραφής στη Δευτεροβάθμια Εκπαίδευση στην Ελλάδα
my_function <- function(Greece_Enrollment) {
  mean_enrollment <- apply(Greece_Enrollment[, -1], 2, mean, na.rm = TRUE)
  return(mean_enrollment)
}

result <- my_function(School_Enrollment)
print(result)
```

Τέλος , χρησιμοποιώντας τους πίνακες School_Enrollment και Population_teen και επιλέγοντας από τον καθένα μόνο τα δεδομένα που αφορούν την Ελλάδα δημιουργήσαμε συνάρτηση η οποία υπολογίζει την αναλογία των παιδιών που εγγράφονται στην δευτεροβάθμια εκπαίδευση σε σχέση με το συνολικό πληθυσμό των παιδιών και λάβαμε τα ακόλουθα αποτελέσματα:

### **Αναλογία εγγραφής στη Δευτεροβάθμια Εκπαίδευση σε σχέση με τον πληθυσμό των παιδιών στην Ελλάδα**

```{r echo=FALSE}
# Υπολογισμός αναλογίας εγγραφής στη Δευτεροβάθμια Εκπαίδευση σε σχέση με τον πληθυσμό των παιδιών στην Ελλάδα
ration_function <- function(School_Enrollment, Population_teen) {
  Greece_Enrollment <- School_Enrollment[School_Enrollment$Country == "Greece", -1]
  Greece_Population <- Population_teen$Greece
  
  ratio <- Greece_Enrollment / Greece_Population
  
  return(ratio)
}

result <- ration_function(School_Enrollment, Population_teen)
print(result)
```

